# 请教陈版，关于一个关联方判断的问题

提问人：复活的孔子 时间：2014-07-23 21:39:12
子公司的合营企业或者联营企业是否为集团的管理方？如何判断，判断的依据是？例如：A企业是集团公司，B公司是A公司的子公司，C公司和B公司是合营或者联营企业的关系，请问：C公司是否为A集团的关联方？这种关联关系的传递有什么规律么？怎么能够快速判断。谢谢陈版！不胜感激！

回答人：chenyiwei
子公司的合营或联营企业是合并集团的关联方。因为集团母公司能够控制子公司，所以可以通过子公司对其合营企业或联营企业施加间接共同控制或间接重大影响。
根据 2009 年 11 月修订后的IAS 24第 9 段：
A related party is a person or entity that is related to the entity that is preparing its financial statements (in this Standard referred to as the ‘reporting entity’). (a) A person or a close member of that person’s family is related to a reporting entity if that person: (i)
has control or joint control over the reporting entity; (ii) has significant influence over the reporting entity; or (iii) is a member of the key management personnel of the reporting entity or of a parent of the reporting entity.. (b) An entity is related to a reporting entity if any of the following conditions applies: (i) The entity and the reporting entity are members of the same group (which means that each parent, subsidiary and fellow subsidiary is related to the others). (ii) One entity is an associate or joint venture of the other entity (or an associate or joint venture of a member of a group of which the other entity is a member).(iii)
Both entities are joint ventures of the same third party. (iv) One entity is a joint venture of a third entity and the other entity is an associate of the third entity. (v) The entity is a post-employment benefit plan for the benefit of employees of either the reporting entity or an entity related to the reporting entity. If the reporting entity is itself such a plan, the sponsoring employers are also related to the reporting entity. (vi) The entity is controlled or jointly controlled by a person identified in (a). (vii) A person identified in (a)(i) has significant influence over the entity or is a member of the key management personnel of the entity (or of a parent of the entity).
关于关联方关系的传递，应掌握一个基本原则：控制和共同控制可以向下传递，但重大影响不能（因此联营企业的联营企业不是本企业的关联方）。因为控制代表决定权，共同控制代表否决权，重大影响只是参与权，投资方可以利用控制和共同控制的关系使其控制的子公司和共同控制的联营企业保持步调一致的一致行动，但不能通过重大影响使其两个联营企业保持一致行动。这就是 2010 年修订后的准则讲解不再将同受一方重大影响的两个企业之间作为关联方的原因。

提问人：Destiny_kk 时间：2014-11-11 13:15:18
如果：A企业是集团公司，B公司和D公司均为A公司100%控股子公司，D公司拥有C公司30%股权（重大影响），请问：C公司是否为A集团、B公司的关联方？ 如果：A企业是集团公司，B公司为A公司100%控股子公司，A公司拥有C公司30%股权（重大影响），请问：C公司是否为B公司的关联方？
上面回复提到：受一方重大影响的两个企业之间作为关联方，若两个企业一个受母公司控制，另一个只是重大影响，是否也适用本判定标准？
还是说应该使用“对本公司施加重大影响的投资方；”这一条关联方标准，B公司作为投资方的子公司，仍然应该属于关联方？

回答人：chenyiwei
你说的两个情况都是关联方关系。第一种情况下，C是A的联营企业，对B而言则是母公司所控制的其他子公司的联营企业；第二种情况下，对B而言，C是母公司的联营企业。

提问人：Destiny_kk 时间：2014-12-12 11:18:59
关联方的认定标准:
一方控制、共同控制另一方或对另一方施加重大影响，以及两方或两方以上同受一方控制、共同控制，构成关联方。
下列各方构成本公司的关联方：
(1) 本公司的母公司； (2) 本公司的子公司； (3) 与本公司受同一母公司控制的其他企业； (4) 对本公司实施共同控制的投资方； (5) 对本公司施加重大影响的投资方； (6) 本集团的合营企业； (7) 本集团的联营企业； (8) 本公司的主要投资者个人及与其关系密切的家庭成员； (9) 本公司的关键管理人员或母公司关键管理人员，以及与其关系密切的家庭成员； (10) 本公司的主要投资者个人、关键管理人员或与其关系密切的家庭成员控制、共同控制的其他企业； (11) 本公司设立的企业年金基金。
仅仅同受国家控制而不存在其他关联方关系的企业，不构成关联方。
请问上一个问题中的第一种情况是根据哪一条判定标准可以判定为关联方呢？

回答人：chenyiwei
对于A和B而言，C都可以概括为“本集团的联营企业”。集团是母公司与其所有子公司的总称，也包括与本企业同受一方控制的其他企业。